MAURICIO ADOLFO PIZARRO CONTRERAS



PRESENTACIÓN

Periodista y Licenciado en Ciencias de la Comunicación, de la Universidad Católica del Norte. Tengo al menos 5 años de experiencia en gestión de comunicaciones, AA.PP, relaciones con la comunidad y RSE. Poseo conocimientos nivel usuario avanzado en SAP (PRD) y Offices, además de una gran facilidad de aprendizaje y adaptación, lo que se refleja en los cambios de zona donde he desarrollado mis últimas labores profesionales.

ANTECEDENTES PERSONALES.

33 AÑOS.

24 abril 1984

+56 9 97133489

Periodista y Lic. En Ciencias de la Comunicación.

Rut 15.012.809-9

Licencia clase B

Chileno

Contrato indefinido

Arica, Chile

mauricio.pizarro01@gmail.com

EXPERIENCIA

Engie Energía Chile / Grupo Engie

Gerencia Sostenibilidad

- Arica, Chile

Marzo 2017 a la fecha

Coordinador de Relacionamiento Comunidades e Instituciones

- Comunicaciones Internas y Externas – Asuntos Públicos – Relaciones con la Comunidad y RSE.

Gestor de sostenibilidad a cargo del dialogo con las comunidad de Mejillones para el Complejo Térmico de Engie Energía Chile, velando por la continuidad operacional y la licencia social para operar. El objetivo principal de mi trabajo es manejar los impactos y el dialogo con la comunidad a fin de blindar a la empresa frente a la comunidad, potenciar el desarrollo de la comunidad en la gestión de proyecto de vinculación público privada que le otorguen capacidad de sostenibilidad a sus habitantes más allá de la vida útil de las operaciones de la empresa.

CGE SA y Filiales / Grupo Gas Natural Fenoza (GNF)

Gerencia Relacionamiento y Comunidades

- Mejillones, Chile

Diciembre 2017 a la fecha

Gestor de Sostenibilidad y Comunicaciones

- Relacionamiento con la comunidad – Comunicaciones Externas -

Como parte del nuevo rol de relacionamiento que GNF mantiene en las comunidades donde se encuentran sus operaciones, asumí el cargo de Coordinador de Relacionamiento Comunidades e Instituciones en Emelari, Arica. Donde mi desafío es posicionar y ejectuar los planes de relacionamiento con la comunidad, autoridades e instituciones a fin de desarrollar alianzas y proyectos que generar capacidades y valor agregado en las zonas donde opera CGE (GNF). Actividad que realizó conjuntamente a mis antiguas funciones de Coordinador de Asuntos Corporativos y Comunicaciones.

Empresa Eléctrica de Arica (Emelari) / Grupo CGE

Gerencia Asuntos Corporativos

- Arica, Chile

<u>Junio 2016 a Marzo 2017</u>

Coordinador de Comunicaciones y Asuntos Corporativos

- Comunicaciones Internas y Externas – Asuntos Públicos – Relaciones con la Comunidad y RSE.

Asumí este desafío por avanzar profesionalmente y conocer una nueva zona y experiencia profesional, antes nunca había estado en Arica. En este contexto he liderado las campañas de Comunicaciones Externas como Choque a Poste, Seguridad y Riesgos Eléctricos, Volantín Seguro, entre otras.

En cuanto a la gestión de Asunto Públicos, he desarrollado un amplio plan de relacionamiento con autoridades, para identificar brechas y necesidades, un reflejo de este trabajo es el "plan de campamentos" desarrollado por el Grupo CGE en 2016 – 2017, que busca otorgar suministro eléctrico continúo y seguro a la viviendas en situaciones irregulares.

Finalmente en lo relativo a relación con la comunidad, desarrollo un permanente plan de acercamiento a las comunidades que incluyen visitas y reuniones con agrupaciones sociales, juntas de vecinos y asociaciones gremiales, de esta instancia hemos tenido positivos resultados, ejecutado proyectos con la comunidad como el "Ponle energía a tu Barrio" y el desarrollo de clínicas deportivas a través de la fundación "Ganamos Todos".

Compañía Nacional de Fuerza Eléctrica (CONAFE) / Grupo CGE

Depto. de Comunicaciones Zonal IV Región

- Coquimbo, Chile

Junio 2014 a Mayo 2016

Coordinador de Comunicaciones y Asuntos Públicos

 Comunicaciones Internas y Externas – Asuntos Públicos – Relaciones con la Comunidad y RSE.

Estuve dos años en CONAFE, donde mi primer desafío fue asumir el liderazgo de Comunicaciones y AA.PP en una zona donde nunca se había desarrollado nada al respecto. En este ámbito logré posicionar la empresa en medios y autoridades, llegando a un nivel de cercanía en el que las autoridades públicas tenían línea directa hacia gerentes y mi persona para plantear dudas y consultas, además de trabajar conjuntamente diversas campañas e iniciativas a la comunidad. Así mismo me tocó enfrentar dos grandes crisis comunicacionales producto del temporal de viento (agosto 2015), además del terremoto y tsunami (septiembre 2015), en ambas haber desarrollado un activo plan de relacionamiento con la comunidad nos fue fundamental para tomar contacto directo con juntas de vecinos y autoridades, de esta forma poder priorizar labores de reposición del suministro eléctrico.

Un ejemplo claro y tangible de las gestiones realizadas con la comunidad y autoridades, fue la entrega de generadores de respaldo a servicios de Agua Potable Rural (APR). Instancias como estas nacieron de un intenso plan de acercamiento a estas comunidades.

Visual Productora (Codelco Chuquicamata)

Depto de Comunicaciones Internas

- Calama, Chile

Agosto 2012 a Mayo 2013

Coordinador y Editor de Contenidos

Editor de contenidos y coordinador a cargo del informativo interno, videos corporativos para Codelco Chuquicamata. Lidero un equipo de 5 personas que son las encargadas de realizar el informativo, además tengo a cargo el establecimiento de pautas para la división Chuquicamata tanto de comunicaciones internas como en lo concerniente a relaciones comunitarias y todo el material audiovisual que se utiliza para comunicaciones externas.

Empresa Eléctrica de Antofagasta (ELECDA) / Grupo CGE

Depto de Comunicaciones y RSE

- Antofagasta, Chile

Noviembre 2011 a Marzo 2012

Asesor de Comunicaciones y RSE

Asesor de comunicaciones y RSE en Elecda apoyando la gestión de las campañas de responsabilidad social y gestión comunicacional externa a través de diversas actividades como el III Encuentro de Energía y Desarrollo Sustentable. Periodista a cargo de la creación y desarrollo de contenidos para los medios internos, buscando la identidad e integración de los trabajadores y las políticas del Grupo CGE.

Universidad Católica del Norte

Escuela de Periodismo

- Antofagasta, Chile

Marzo 2011 a Junio 2012

Académico Comunicación Organizacional y su Entorno.

Profesor hora en la Catedra de Comunicación Organizacional y su Entorno. Catedra de inducción a la Comunicaciones Corporativas e Institucionales, donde los alumnos conoces la teoría y desarrollo de las comunicaciones en empresas e instituciones, tanto en lo concerniente a Comunicaciones Internas, Externas y Responsabilidad Social Empresarial.

Universidad Católica del Norte

Escuela de Periodismo

- Antofagasta, Chile

Marzo 2011 a Junio 2012

Académico taller de producción de televisiva y televisión I y II.

Profesor hora en los talleres de Producción Televisiva, asignatura donde los alumnos aprenden a través de trabajos prácticos, los temas concernientes al desarrollo de contenidos periodísticos como reportajes, documentales y programas televisivos de diferentes formatos. Así mismo también en el taller de Televisión I y II, donde los alumnos desarrollan el trabajo práctico de un departamento de prensa televisiva (notas informativas, mini reportajes, enlaces y presentaciones en estudio y manejos técnicos de cámara.)

Canal 13 SPA.

Área Reportajes

- Santiago, Chile

Mayo 2010 a Febrero 2011.

Producción periodística "Reporteros Canal 13"

Periodista de producción en Reporteros de Canal 13, para la edición central de Teletrece. Coordinación de reportajes periodísticos de la sección Reporteros, donde se desarrollaba el contenido más importante de la semana.

Codelco Norte

Depto. de Comunicaciones Internas

- Calama, Chile

Septiembre 2009 a Marzo 2010.

Periodista a cargo del informativo interno audiovisual.

Realización de videos y reportajes de comunicaciones interna y externa para Codelco Norte, principalmente en la gestión de difusión de las estrategias de RSE. Manejo de temas de comunicaciones corporativas, monitoreo de medios en temas de minería y atingentes a Codelco, prestando asesoría y análisis para un posicionamiento y gestión efectiva de comunicaciones, específicamente: como la creación de pautas informativas, edición de contenidos y prestar a asesorías a diversas gerencias para afrontar el manejo de crisis comunicacionales y potenciar el cambio conductual hacia la seguridad en los trabajadores.

Anglo American Chile División Mantos Blancos

Gerencia General, Área Desarrollo Sustentable Marzo a Mayo 2009. - Antofagasta, Chile

Asesor de Desarrollo Sustentable División Mantos Blancos

Apoyo en la gestión y realización de los programas de Responsabilidad Social ejecutados por la empresa. Mi gran desafío fue la aplicación del plan comunicaciones internas 2010, resultado del estudio interno de percepción sobre la gestión de RSE y comunicaciones. Así mismo también se implementó una señal audiovisual para emitir un informativo interno y la creación de panales informativos para dar a conocer los trabajos y proyectos sociales.

Anglo American Chile División Mantos Blancos

Gerencia General, Área Desarrollo Sustentable

- Antofagasta, Chile

Enero a Febrero 2009.

Práctica profesional periodista División Mantos Blancos

Fui el primer periodista en la división y tuve la difícil misión de apoyar la gestión y realización de los programas de Responsabilidad Social ejecutados por la empresa. Dar un perfil comunicacional a estos proyectos, además del poyo en la realización de la memoria de gestión comunitaria 2008. Finalmente me encomendaron la realización de un estudio interno de percepción sobre la gestión de RSE y comunicaciones de la división para el diseño de un plan comunicacional 2010.

Televisión Nacional de Chile Red Antofagasta

Departamento de Prensa

- Antofagasta, Chile

Noviembre 2007 a Marzo 2008.

Práctica profesional periodista TVN Red Antofagasta.

Periodista de la señal regional (II Región) de Televisión Nacional de Chile Red Antofagasta.

Televisión Nacional de Chile Red Antofagasta

Programa Anclados

- Antofagasta, Chile

Abril a Octubre 2007.

Producción Periodística Programa Anclados TVN Red Antofagasta.

Programa de reportajes emitido por la señal regional (II región) de Televisión Nacional de Chile Red Antofagasta.

EDUCACIÓN

Enseñanza Superior

Universidad Católica del Norte, Facultad Humanidades 2004 / 2009

- Antofagasta, Chile

- Título de **Periodista.**
- Grado Académico de Licenciado en Ciencias de la Comunicación.

Enseñanza Media

Liceo Industrial "Eulogio Gordo Moneo", 1998 / 2001

-Antofagasta, Chile

■ Título **Técnico nivel medio en electricidad industrial**.

Enseñanza Básica

Completa escuela F-78,

- Antofagasta, Chile

INTERESES Y CONOCIMIENTOS

Computación nivel usuario avanzado. Programas como:

- SAP (nivel usuario SAP PRD)
- Micrsoft Office (usuario avanzado)
- Photoshop (nivel usuario)
- Dream-Weaver (nivel usuario)
- Indesing (nivel usuario)
- Adobe premier Pro, Fincal Cut y Avid Express (nivel usuario)

CURSOS Y OTROS

• Curso capacitación SAP

- Coquimbo, Chile

2014

- Participación en curso de nivelación SAP (PRD) en CONAFE:
 - Creación de OC
 - Creación de HES
 - Control de pago proveedores
 - Control presupuestario